【裁判字號】    98,易,349
【裁判日期】    980422
【裁判案由】    妨害家庭
【裁判全文】
臺灣板橋地方法院刑事判決               98年度易字第349號
公  訴  人  臺灣板橋地方法院檢察署檢察官
被      告  乙○○
     （原名黃毓真）
                      樓
            甲○○
上  一  人
選任辯護人  陳英鳳  律師
上列被告等因妨害家庭案件，經檢察官提起公訴（97年度偵字第
10738 號），本院以裁定進行簡式審判程序，判決如下：
    主  文
乙○○有配偶而與人通姦，處有期徒刑貳月，如易科罰金，以新
臺幣壹千元折算壹日。
甲○○與有配偶之人相姦，處有期徒刑貳月，如易科罰金，以新
臺幣壹仟元折算壹日。
    事  實
一、乙○○（原名黃毓真）係丙○○之妻，為有配偶之人，惟2
    人婚後感情不睦，迭有爭執；乙○○於民國96年12月間，因
    工作場合認識甲○○，甲○○知悉乙○○為有配偶之人，亦
    知悉乙○○與丙○○間感情不睦，甲○○因而對乙○○心生
    憐惜，2 人乃漸生情愫。嗣於97年1 月28日凌晨，乙○○因
    與丙○○發生爭執而離家，甲○○知悉上情後，即將乙○○
    接回其位於臺北縣新莊市○○街57巷8 號居處暫住；詎乙○○、甲○○2 人於同住期間，竟分別基於有配偶而與人通姦
    、與有配偶之人相姦之單一犯意，自97年1 月28日某時起至
    同年2 月2 日晚間某時止，均在甲○○上址居處，先後為通
    （相）姦行為數次。嗣因丙○○察覺有異，而於97年2 月3
    日凌晨1 時30分許，會同警方前往上址甲○○居處，發現乙○○、甲○○2 人共處一室，始偵得上情。
二、案經丙○○訴由臺北縣政府警察局新莊分局報請臺灣板橋地
    方法院檢察署檢察官偵查起訴。
    理  由
一、上揭事實，業據被告乙○○、甲○○2 人於本院審理時均坦
    白承認，核與告訴人丙○○指訴之情節相符，並有被告乙○○與告訴人之結婚證書1 紙、結婚儀式現場照片數幀、被告
    2 人行動電話簡訊翻拍照片數幀等在卷可稽，足認被告2 人
    上開自白，核與事實相符。本件事證明確，被告乙○○、甲○○2 人之犯行，均堪以認定。
二、核被告乙○○所為，係犯刑法第239 條前段之通姦罪；被告
    甲○○所為，則係犯同條後段之相姦罪；被告2 人先後多次
    通（相）姦犯行，各係基於單一之犯意，於兩人同住期間、
    兩情相悅之親密環境下反覆所為，均屬實質上一罪，僅各論
    以一通姦罪、相姦罪。爰審酌被告2 人明知被告乙○○之婚
    姻關係仍存續中，仍不知自我克制，進而發生親密關係，渠
    等行為對於告訴人家庭生活之幸福和諧必造成相當程度之斲
    傷，惟被告2 人之行為係植基於實質之感情基礎，尚非任意
    縱情之結果，且被告乙○○現已與告訴人兩願離婚，而有與
    被告甲○○結婚之計畫，此據被告2 人陳明在卷，及被告2
    人犯後於本院審理時均已坦承犯行，態度尚稱良好等一切情
    狀，分別量處如主文所示之刑，並均諭知易科罰金之折算標
    準。
據上論斷，應依刑事訴訟法第284 條之1 、第273 條之1 第1 項
、第299 條第1 項前段，刑法第239 條、第41條第1 項前段，判
決如主文。
本案經檢察官連思藩到庭執行職務
中    華    民    國    98    年    4     月    22    日
                刑事第十四庭  法  官  劉景宜
上列正本證明與原本無異。
如不服本判決，應於判決送達後10日內敘明上訴理由，向本院提
出上訴狀 (應附繕本) ，上訴於臺灣高等法院。其未敘述上訴理
由者，應於上訴期間屆滿後20日內向本院補提理由書「切勿逕送
上級法院」。
                              書記官  謝秀青
中    華    民    國    98    年    4     月    22    日
附錄本案論罪科刑法條全文：
刑法第239 條
中華民國刑法第239條
（通姦罪）
有配偶而與人通姦者，處 1 年以下有期徒刑。其相姦者亦同。


司法院資訊處製作；財團法人民間司法改革基金會備份。
